zh-CN: 栽培方法: 鱼菜共生; 传统种植; 田间种植; 温室种植; 水培; 有机种植; 垂直农业; 野外采摘; 其他
hr-HR: Metoda uzgoja: Akvaponski uzgoj; Konvencionalni uzgoj; Uzgojeno u polju; Uzgojeno u stakleniku; Hidroponski uzgoj; Ekološki uzgoj; Vertikalni uzgoj; Sakupljeno u prirodi; Ostalo
sv: Odlingsmetod: Akvaponisk; Konventionell; Frilandsodlad; Växthusodlad; Hydroponisk; Ekologisk; Vertikalodling; Vildplockad; Övrigt
ru: Метод культивирования: Аквапоника; Традиционный; Выращенный в открытом грунте; Выращенный в теплице; Гидропонный; Органический; Вертикальная ферма; Собранный в дикой природе; Другое
ko: 재배 방법: 아쿠아포닉스; 관행 농법; 노지 재배; 온실 재배; 수경 재배; 유기농; 수직 농업; 야생 채집; 기타
fr: Méthode de culture: Aquaponique; Conventionnelle; Cultivé en plein champ; Cultivé en serre; Hydroponique; Biologique; Agriculture verticale; Cueillette sauvage; Autre
en: Cultivation method: Aquaponic; Conventional; Field-grown; Greenhouse-grown; Hydroponic; Organic; Vertical farming; Wild-foraged; Other
nl: Teeltmethode: Aquaponisch; Conventioneel; In de volle grond geteeld; In de kas geteeld; Hydroponisch; Biologisch; Verticale landbouw; In het wild geplukt; Overig
sl-SI: Način gojenja: Akvaponska; Konvencionalna; Vzgojeno na prostem; Vzgojeno v rastlinjaku; Hidroponska; Ekološka; Vertikalno kmetijstvo; Divje nabrano; Drugo
el: Μέθοδος καλλιέργειας: Ενυδρειοπονική καλλιέργεια; Συμβατική; Υπαίθρια; Θερμοκηπίου; Υδροπονική; Βιολογική; Κάθετη γεωργία; Άγριας συγκομιδής; Άλλο
it: Metodo di coltivazione: Acquaponica; Convenzionale; Coltivazione in campo aperto; Coltivazione in serra; Idroponica; Biologica; Agricoltura verticale; Raccolta spontanea; Altro
pl: Metoda uprawy: Akwaponiczna; Konwencjonalna; Gruntowa; Szklarniowa; Hydroponiczna; Ekologiczna; Rolnictwo wertykalne; Z dzikich zbiorów; Inna
vi: Phương pháp canh tác: Thủy canh kết hợp nuôi trồng thủy sản; Truyền thống; Trồng ngoài đồng; Trồng trong nhà kính; Thủy canh; Hữu cơ; Nông nghiệp thẳng đứng; Hái lượm tự nhiên; Khác
lt-LT: Auginimo metodas: Akvaponinis; Tradicinis; Augintas lauke; Augintas šiltnamyje; Hidroponinis; Ekologiškas; Vertikaliojo ūkininkavimo; Rinktas laukinėje gamtoje; Kita
bg-BG: Метод на отглеждане: Аквапоника; Конвенционален; Отглеждан на открито; Отглеждан в оранжерия; Хидропоника; Органичен; Вертикално земеделие; Диворастящ; Други
fi: Viljelymenetelmä: Akvaponinen; Tavanomainen; Avomaalla kasvatettu; Kasvihuoneessa kasvatettu; Hydroponinen; Luomu; Pystyviljely; Villinä kerätty; Muu
tr: Yetiştirme yöntemi: Akuaponik; Geleneksel; Tarlada yetiştirilmiş; Serada yetiştirilmiş; Hidroponik; Organik; Dikey tarım; Doğadan toplanmış; Diğer
es: Método de cultivo: Acuaponía; Convencional; Cultivo en campo; Cultivo en invernadero; Hidropónico; Orgánico; Agricultura vertical; Recolección silvestre; Otro
ro-RO: Metoda de cultivare: Acvaponic; Convențional; Cultură de câmp; Cultură de seră; Hidroponic; Organic; Agricultură verticală; Recoltat din flora spontană; Altele
ja: 栽培方法: アクアポニックス; 慣行栽培; 露地栽培; 温室栽培; 水耕栽培; オーガニック; 垂直農法; 野生採集; その他
da: Dyrkningsmetode: Akvaponisk; Konventionel; Dyrket på friland; Dyrket i drivhus; Hydroponisk; Økologisk; Vertikalt landbrug; Sanket i naturen; Andet
zh-TW: 栽培方式: 魚菜共生; 慣行農法; 露天栽培; 溫室栽培; 水耕; 有機; 垂直農業; 野生採集; 其他
hu: Termesztési módszer: Akvapóniás; Hagyományos; Szántóföldi; Üvegházi; Hidropóniás; Organikus; Vertikális farm; Vadon gyűjtött; Egyéb
th: วิธีการเพาะปลูก: อะควาโปนิกส์; ทั่วไป; ปลูกในแปลง; ปลูกในโรงเรือน; ไฮโดรโปนิกส์; ออร์แกนิก; การปลูกพืชแนวตั้ง; เก็บจากป่าตามธรรมชาติ; อื่นๆ
sk-SK: Metóda kultivácie: Akvaponické; Konvenčné; Pestované na poli; Pestované v skleníku; Hydroponické; Organické; Vertikálne farmárčenie; Z voľnej prírody; Iné
cs: Kultivační metoda: Akvaponická; Konvenční; Polní pěstování; Skleníkové pěstování; Hydroponická; Ekologická; Vertikální farmaření; Sběr ve volné přírodě; Ostatní
nb: Dyrkingsmetode: Akvaponisk; Konvensjonell; Dyrket på friland; Dyrket i drivhus; Hydroponisk; Økologisk; Vertikalt landbruk; Viltvoksende; Annet
pt-BR: Método de cultivo: Aquaponia; Convencional; Cultivado em campo; Cultivado em estufa; Hidropônico; Orgânico; Agricultura vertical; Coletado na natureza; Outro
pt-PT: Método de cultivo: Aquapónico; Convencional; Cultivo em campo; Cultivo em estufa; Hidropónico; Biológico; Agricultura vertical; Colheita silvestre; Outro
de: Anbaumethode: Aquaponisch; Konventionell; Freiland; Gewächshaus; Hydroponisch; Biologisch; Vertical Farming; Wildsammlung; Sonstige